【裁判字號】    99,易,1948
【裁判日期】    991209
【裁判案由】    詐欺
【裁判全文】
臺灣臺北地方法院刑事判決              99年度易字第1948號
公  訴  人  臺灣臺北地方法院檢察署檢察官
被      告  張育銘原名張志隆.
            楊桂明
上列被告等因詐欺案件，經檢察官提起公訴（99年度偵字第1148
、3196號），本院判決如下：
    主  文
張育銘幫助犯詐欺取財罪，累犯，處有期徒刑陸月，如易科罰金
，以新臺幣壹仟元折算壹日。
楊桂明幫助犯詐欺取財罪，處拘役伍拾伍日，如易科罰金，以新
臺幣壹仟元折算壹日。
    事  實
一、張育銘（原名為張志隆）前於民國96年間因詐欺案件，經臺
    灣士林地方法院以96年度士簡字第558 號案件判處有期徒刑
    4 月確定，嗣因96年確定判決減刑為有期徒刑2 月，於同年
    12月11日易科罰金執行完畢。張志隆雖預見將自己之金融機
    構帳戶提供他人使用，將遭詐騙集團利用作為財產犯罪之工
    具，並藉以逃避偵查機關追查，猶基於幫助詐欺取財之不確
    定故意，於98年9 月16日至17日下午10時53分前某時許，在
    不詳地點，以不詳之代價，將其所申請第一商業銀行（下稱
    「第一銀行」）松山分行（址設臺北市○○區○○路4 段76
    0 號）第00000000000 號帳戶之提款卡及密碼，交付與真實
    姓名不詳之詐騙集團所屬成年人使用。楊桂明則於99年8 月
    間因父親過世，家中經濟發生困難而缺錢花用，見報紙廣告
    有應徵「外務員」工作，經詢問後，不詳詐騙集團成員稱該
    工作係向他人收取金錢之特殊外務工作，欲加入需先辦理帳
    戶供公司使用云云，楊桂明雖預見將自己之金融機構帳戶提
    供他人使用，將遭詐騙集團利用作為犯罪工具，並藉以逃避
    偵查機關追查，仍基於幫助詐欺之不確定故意，分別於98年
    10月6 日、7 日，前往華南商業銀行（下稱「華南銀行」）
    大同分行申辦第000000000000號帳戶，及前往渣打國際商業
    銀行（下稱「渣打銀行」）建國分行申辦第00000000000000
    號帳戶，並均旋即將所辦得帳戶之存摺、提款卡及密碼函交
    付予該詐騙集團所屬真實姓名不詳之成年成員使用。
二、該詐欺集團成員取得上開帳戶資料以後，即共同意圖為自己
    不法之所有之犯意聯絡，分別為下列行為：
  (一)由真實姓名、年籍不詳之男性成員撥打電話予林育慶，於98
    年9 月17日下午7 時許，撥打電話予林育慶，自稱華南銀行
    會計，並佯稱：林育慶之郵局資料卡出現在華南銀行電腦上
    ，須按指示操作自動櫃員機以止付款項云云，致林育慶陷於
    錯誤，前往雲林縣斗南鎮○○路第一銀行斗南分行自動櫃員
    機，依指示操作自動櫃員機，而分別於同日下午10時53分、
    57分、59分、11時0 分許，轉帳新臺幣（下同）16,000元、
    1,000 元、1,000 元、1,000 元至張育銘上開第一銀行松山
    分行帳戶內，旋遭提領一空。
  (二)於同年9 月19日下午11時許，先由自稱為「援交妹」之女性
    成員撥打電話予吳重翰，向吳重翰佯稱欲與之援交，惟需先
    按指示以提款卡操作自動櫃員機以查驗存款帳戶餘額云云，
    吳重翰即轉帳2,999 元至該詐欺集團成員指定之帳戶內，嗣
    再由分自稱為黑道份子之人撥打電話向吳重翰佯稱因吳重翰
    之行為已破壞其等使用之系統，需立即補救云云，再從該日
    起至99年10月17日間，由自稱「陳襄理」、「土地銀行專員
    」、「財金中心專員」等詐騙集團成員，接續撥打電話向吳
    重翰騙稱：因吳重翰先前行為涉及違反洗錢防制法罪嫌，需
    按指示匯款至指定帳戶內以證明未涉及洗錢云云，致吳重翰
    陷於錯誤，從98年9 月19日起至10月17日，分別匯款共19筆
    ，總計共約131 萬元款項至詐騙該集團成員所指定之帳戶內
    ，而其中於98年9 月20日上午5 時26分、54分許，在臺北市
    中山區住處附近第一銀行自動櫃員機，匯款97,000元、3,00
    0 元至張育銘前揭第一銀行松山分行帳戶內；另於同年10月
    9 日匯款30,000元、140,000 元、45,000元至楊桂明前揭華
    南銀行大同分行帳戶內；於同年10月13日匯款200,000 元、
    25,0 00 元、20,500元至楊桂明前揭華南銀行大同分行帳戶
    內；於同年10月14日匯款30,000元、70,000元至楊桂明前揭
    渣打銀行建國分行帳戶內；於同年10月15日匯款50,000元、
    100,000 元至楊桂明渣打銀行建國分行帳戶內；再於同年16
    日、17日分別匯款50,000元、50,000元至楊桂明前揭渣打銀
    行建國分行帳戶內。上開款項經匯入後，均旋遭提領一空。
    嗣因林育慶、吳重翰查覺有異，報警循線查悉上情。
二、案經臺北市政府警察局文山第二分局、松山分局分別報告臺
    灣臺北地方法院檢察署檢察官偵查起訴。
    理  由
壹、證據能力部分：
一、按被告以外之人於偵查中向檢察官所為之陳述，除顯有不可
    信之情況者外，得為證據，刑事訴訟法第159 條之1 第2 項
    定有明文，本案證人即被害人吳重翰於檢察官訊問時所為之
    證述，業經其於證述前具結，亦無證據顯示檢察官在偵查時
    有不法取供之情形，且據上開證人做成證據之外部情狀，亦
    無證據顯示上開證述有顯不可信之情況，揆諸首揭說明，上
    開證人於偵查中之證述應有證據能力。
二、按被告以外之人於審判外之陳述，雖不符刑事訴訟法第159
    條之1 至之4 等4 條之規定，而經當事人於審判程序同意作
    為證據，法院審酌該言詞陳述或書面陳述作成時之情況，認
    為適當者，亦得為證據，刑事訴訟法第159 條之5 第1 項定
    有明文。本案證人即被害人林育慶於警詢中之陳述、第一銀
    行松山分行函文等，雖均為被告以外之人在審判外所為之陳
    述，屬傳聞證據，惟其未再於本院審理中為陳述，且查無符
    合同法第159 條之1 至之4 等前4 條之情形，檢察官、被告
    均已知悉該陳述屬傳聞證據，且同意引用上開證人陳述為本
    案之證據，又本院審酌上開證述於作成時之外部情狀，均無
    任何不適當之情況，認以之作為本案之證據，應屬適當，是
    上開證人於警詢中證述均應有證據能力。
三、至卷附之自動櫃員機交易明細表、銀行帳戶交易明細等件，
    均電腦機器處理轉帳交易後，直接作成之電磁紀錄所列印之
    文書資料。上開證據於作成之過程中，並無涉入人為知覺、
    記憶過程之錯誤危險，並非傳聞證據，且被告復未爭執該等
    書證內容有何遭人為竄改等不實之處，應認均具有證據能力
    ，併予說明。
貳、實體部分：
一、訊據被告楊桂明對上開犯罪事實均坦承不諱，又被告楊桂明
    依照真實姓名、年籍不詳之詐騙集團成員指示，前往華南銀
    行大同分行、渣打銀行建國分行申請辦理帳戶，並將該等帳
    戶之提款卡、密碼均交付予該詐騙集團成員使用一節，有華
    南銀行大同分行98年12月8 日函附之客戶基本資料、開戶證
    件查詢表、存款往來明細表暨對帳單，及渣打銀行98年11月
    26日函附之客戶基本資料、交易明細查詢表等件在卷可資佐
    證（見偵一卷第56至66頁）；又被害人吳重翰於前揭時點，
    經詐騙集團以前開手法進行詐騙，致陷於錯誤，而按詐騙集
    團成員指示匯款至指定帳戶內，其中於99年10月9 、13、14
    、15、16、17日分別匯入上開款項至被告楊桂明所申辦之上
    揭華南銀行大同分行、渣打銀行建國分行帳戶內之事實，亦
    經被害人吳重翰於偵查證述明確（見偵一卷第148 、149 頁
    ），且有被害人吳重翰提出之臺灣土地銀行中崙分行帳戶存
    摺內頁影本、自動櫃員機交易明細表影本，及上開華南銀行
    大同分行、渣打銀行建國分行帳戶之存款往來交易明細可資
    佐證（見偵一卷第155 、161 至164 、60、65、66頁）。從
    而，足見被告楊桂明之自白核與事實相符，得為認定其犯罪
    之證據，本案事證明確，被告楊桂明上揭犯罪事實已經證明
    ，應予依法論科。
二、訊據被告張育銘固坦承上揭帳戶為其所申辦之事實，惟矢口
    否認有何幫助詐欺取財之犯行，辯稱：伊從未將上開第一銀
    行松山分行帳戶之提款卡交付予他人使用，上開帳戶之提款
    卡是伊有一天帶出去，放在放存摺的膠膜內遺失，伊因為怕
    忘記密碼，而將密碼寫在提款卡上面，伊後來發現有向銀行
    掛失申請補辦新卡云云。經查：
  (一)上開第一銀行松山分行帳戶係由被告張育銘所申辦一節，經
    被告張育銘自承甚明，並有第一銀行松山分行98年12月4 日
    一松山字第00219 號函附上揭帳戶之印鑑卡、開戶資料、帳
    戶交易明細表、存摺內頁影本在卷可證（見偵一卷第50至55
    頁），自堪認屬實。又真實身分不詳之詐騙集團成員分別於
    前揭時間，撥打電話予被害人林育慶、吳重翰，並以前開手
    法對該二人詐騙，嗣於上揭帳戶脫離被告張育銘占有之期間
    內利用上開帳戶，使被害人林育慶、吳重翰均按該詐騙集團
    成員指示，前往操作自動提款機轉帳匯款至上開帳戶內，旋
    即遭提領一空等事實，不僅為被告張育銘所不爭執，且經證
    人即被害人林育慶於警詢中，及被害人吳重翰於偵查中證述
    屬實（見偵二卷第4 、5 頁，偵一卷第148 、149 頁），並
    有被害人林育慶提出之自動櫃員機交易明細表（見偵二卷第
    21頁）、被害人吳重翰提出之自動櫃員機交易明細表影本、
    被告張育銘上揭第一銀行松山分行交易明細表影本在卷可參
    （見偵一卷第74、53頁），自堪以認定。
  (二)又被告張育銘否認提供上開第一銀行松山行帳戶予他人利用
    ，而以前揭情詞置辯，然查：
    1.有關被告張育銘所稱其遺失提款卡之經過情形，被告張育
      銘於99年2 月26日檢察官訊問時，供稱：伊係於98年9 月
      初去補摺，開車時，將提款卡放在存摺封套內，封套破裂
      ，不慎將提款卡掉到車外遺失云云（見偵二卷第44頁）；
      惟被告張育銘於99年6 月15日檢察官訊問時則供述稱：「
      （你怎麼遺失的，你再講一遍。你怎麼遺失的，什麼時候
      遺失的？）什麼時候遺失我也不知道，我要領錢的時候才
      發現我的金融卡已經掉了，然後那時候我打電話去那個。
      」、「（你在哪裡遺失的？）那時候我是我朋友開車載我
      去，然後下車的時候，下車的時候我領的時候還在，然後
      上車的時候，那時候我是放口袋，因為我另一件口袋比較
      淺，就是那個冬天的外套比較淺，然後我放在口袋就掉了
      。」、「（你朋友開車載你唷？）對。」、「（當時我朋
      友開車載我....然後呢？）然後領完錢的時候，我要上車
      的時候，我把。」、「（你到哪裡領錢？到超商領錢哦？
      ）那時候我是到那個第一銀行領。」、「（載我到第一銀
      行領錢....那領完錢上車之後，把卡片放在上衣口袋？）
      上衣外套，那時候是外套。」、「（我把提款卡放在外套
      口袋？）對。」、「（然後咧？）然後掉了我也不知道啊
      ，不知道的情況之下，我後面我上班的時候有沒有，我上
      班的時候要用就發現。」（此部分業經本院於審判程序中
      勘驗屬實，見本院卷第28頁反面）；至本院準備程序時，
      則改稱：當天是伊朋友要去玩，載伊去松山的第一銀行（
      伊當初辦存摺的銀行），先刷存簿順便領錢，伊領完錢後
      ，把存摺、提款卡、印鑑放在口袋，提款卡、印鑑都放在
      存摺的膠膜裡面，之後伊坐上朋友的機車，因為坐機車腳
      開開的，伊回家時才發現提款卡掉了云云（見本院卷第17
      頁反面）；至本院審判中又陳稱：提款卡遺失那天伊在上
      班，當天是上班要順便領錢，下班再去刷存摺，當天伊要
      去統一便利商店的中國信託提款機領錢云云，經檢察官質
      以其所述與之前陳述不同之處，則均推稱：因為伊提款次
      數過多，所以搞不清楚云云（見本院卷第33頁）。據上，
      被告張育銘就其遺失提款卡之過程，包括其當天攜帶存摺
      、提款卡外出，係要前往銀行補登存摺，或前往銀行提款
      ，或前往超商提款，及其當天係搭乘朋友駕駛之汽車，或
      係乘坐朋友騎乘機車，前後供述均不一致。又關於被告張
      育銘發現提款卡遺失之時點，及其發現遺失後之處理情形
      ，據被告於偵查中供稱：伊後來薪資入帳，找不到提款卡
      ，就打電話向第一銀行客服掛失云云（見偵二卷第44頁）
      ；然於本院準備程序中改稱：伊回家發現提款卡掉了，還
      叫朋友載伊回銀行找，但是都找不到，伊發現提款卡遺失
      以後，因為上班忙碌，直到一個多星期以後才辦理掛失云
      云（見本院卷第17頁反面、18頁）；至本院審理程序時又
      改稱：伊當天沒發現提款卡不見，是之後要去領才發現不
      見，差不多一、二個星期以後才發現不見云云（見本院卷
      第33頁反面）；則被告張育銘最早稱其係事後要提款時才
      發現提款卡不見，後改稱當天就發現提款卡不見，其還有
      與朋友回銀行找提款卡，最後又改稱其確實是之後要領錢
      時才發現提款卡不見云云，前後供述反覆不一。再者，有
      關被告遺失提款卡當天有無攜帶該帳戶之印章出門一情，
      被告張育銘於本院準備程序時供稱有攜帶印章，印章也放
      在膠膜內云云（見本院卷第17頁反面），惟至本院審理時
      竟改稱沒有帶印章出門云云（見本院卷第34頁反面）。從
      而，足見被告張育銘就其遺失提款卡之經過情形，其於偵
      查、準備程序至本院審理不斷改變其說詞，其亦無法合理
      說明其供詞反覆之原因，而倘若被告張育銘所辯遺失存摺
      、提款卡之情節為真，理應能交待其遺失帳戶之過程，且
      就攜帶帳戶外出至遺失帳戶之經過，應不致有前後相異且
      自相矛盾之說法，然被告張育銘每經質以其所述情節不合
      理之處時，即不斷修正並翻異先前之說詞，不無試圖自圓
      其說之嫌，是被告所辯上情，不足採信。
    2.又被告張育銘雖一再辯稱其於98年9 月間遺失提款卡，大
      約於98年10月8 日左右，即已向銀行掛失提款卡云云，然
      被告張育銘先前曾於98年6 月30日間向辦理掛失上開帳戶
      之存摺，惟於99年間並未向銀行辦理掛失提款卡之事實，
      有第一銀行松山分行99年3 月12日一松山字第00059 號函
      文在卷可參（見偵二卷第46、47頁），顯見被告張育銘所
      辯上情，亦均純屬其虛捏之詞。此外，金融機構帳戶之提
      款卡密碼至少有6 碼以上，持卡人就每組號碼可有0 至9
      共10種選擇，且號碼排列順序不同，即為不同之密碼組合
      ，如以隨機排列組合方式，有10萬種以上之組合，此為本
      院已知之事實，則犯罪集團成員如僅偶然拾獲被告張育銘
      之提款卡，實難以得知其設定提款卡密碼，進而以之作為
      領取被害人帳戶內款項之犯罪工具得逞；至於被告張育銘
      雖辯稱其將提款卡密碼寫在提款卡背面云云，惟被告張育
      銘無論於偵查或審理中，均能正確陳述上開帳戶之提款卡
      密碼為：「00000000」，且其於偵查中向檢察官陳稱該密
      碼為朋有幫忙設定遊戲帳號的密碼，其他要設定密碼的場
      合都會用該組密碼，平常也可以默背出密碼等語（見偵二
      卷第43、44頁），於本院審理時則陳稱：該密碼是其朋友
      中華電信ADSL的連線帳號，其朋友用這組號碼申請遊戲帳
      號給其使用，朋友給伊密碼是抄寫在紙條上等語甚明（見
      本院卷第33頁反面、第34頁），據上，被告張育銘本人於
      偵查及審判中經詢以帳戶設定密碼時，均不假思索回答，
      可見被告張育銘能熟記該組密碼，而既然被告張育銘於玩
      電腦遊戲或其他情形下都會用到該密碼，應無遺忘該組密
      碼之危險，則被告張育銘實無甘冒提款卡因失竊或遺失被
      人拾獲而盜領存款之風險，而特別將密碼直接抄寫在提款
      卡上之必要，顯見被告張育銘所辯不合常情，僅為針對其
      所為提款卡遺失之辯解，而試圖解釋以自圓其說之說詞而
      已，此更足以證明被告張育銘辯稱帳戶失竊之情，顯與事
      理有違，屬虛構之詞。
    3.另審酌一般人向金融機構申請辦理銀行帳戶，申請人除須
      在申請書上填載姓名、年籍、聯絡方式等資料以外，尚必
      須提出身份證件以供查驗，因之金融機構帳戶可與持有人
      真實身份相聯結，從而，詐騙集團成員為避免遭查緝，於
      下手實施詐騙前，自會先取得與自身無關聯且安全無虞之
      金融機構帳戶以供被害人匯入款項及提領之用；而金融機
      構帳戶如係遺失提款卡或遭人竊取時，該帳戶之所有人極
      有可能會向金融機構辦理掛失止付並向警方報案，甚或掛
      失補辦帳戶之存摺、提款卡後，自行將存入帳戶內之金錢
      領走，任何具一般智識程度之詐騙集團成員對此當知之甚
      稔，其既有意利用他人帳戶作為詐騙工具，為避免詐騙得
      手之資金遭到凍結而無法提領，除非已經測試確認該金融
      機構帳戶確實可以使用，當無選擇一隨時會遭真正存款戶
      掛失而無法使用之帳戶之可能，輔以現今社會上，存有不
      少為貪圖小利而出售、出租自己帳戶供他人使用之人，則
      詐騙集團成員僅需支付少許對價或以信用貸款、工作等將
      來利益為誘餌，即可取得可完全操控而無庸擔心被人搶先
      掛失之帳戶運用，更無冒險使用他人遺失或遭竊之金融機
      構帳戶之必要，此益足徵上開帳戶係由被告張育銘提供予
      詐騙集團成員使用，絕非詐騙集團成員隨機找尋作案目標
      而竊得甚明。
    4.本案上開第一銀行松山銀行帳戶之提款卡不可能係被告張
      育銘所稱遺失之事實，業經本院論述如前，又倘若被告張
      育銘係因將上開銀行帳戶之提款卡、密碼交付予熟識親友
      使用，或因其他原因，於不知情狀態下被他人提供予詐騙
      集團成員使用，只需據實向偵查機關陳明上情即可，自無
      必要捏造上開其遺失銀行帳戶提款卡等不實陳述，從而，
      顯見上開銀行帳戶之提款卡，絕非於被告張育銘不知情之
      情形下交至詐騙集團成員使用，而應為被告張育銘自己提
      供予他人使用之事實，亦屬灼明。
  (四)被告張育銘既確有將上開銀行帳戶交付予詐騙集團成員以詐
    騙被害人金錢等情，而被告張育銘提供上開銀行帳戶之存摺
    、提款卡、密碼供詐騙集團成員作為供被害人匯款之用，尚
    非直接向被害人施以欺罔之詐術行為，又本案並無證據證明
    被告張育銘有參與前開不詳詐騙集團成員所為詐欺取財犯行
    之構成要件行為，是被告張育銘所為，應屬提供帳戶資料予
    詐欺集團，對該集團成員遂行詐欺取財犯行，資以助力之幫
    助行為無疑。再者，今日社會大眾至金融機構如銀行、郵局
    等開設帳戶使用，均十分便利，且無特殊身份限制，苟有使
    用金融存款帳戶之正當用途，自得以本人名義或可信賴之親
    友申請，如使用他人名義之帳戶，反須承受帳戶名義人利用
    通知掛失止付及換摺等方式，盜領帳戶內款項之風險；故苟
    非具意圖以他人金融機構帳戶從事不法用途，藉以逃避查緝
    ，自無向他人借用之理；加以目前電話詐騙橫行，受害者不
    計其數，屢經媒體以顯著篇幅報導，而詐騙集團成員為遂行
    詐欺取財之目的並逃避查緝，於進行詐騙行為之前，本即會
    先取得人頭帳戶以供被害人匯款，是依一般人通常之知識、
    經驗，應可瞭解他人要求交付金融機構帳戶，目的乃為隱匿
    實際犯罪行為人之身份並逃避追查，而作為詐騙集團取得不
    法犯罪所得之用，是則被告交付上開銀行帳戶存摺、提款卡
    、密碼之時，對於該等物品將被詐騙集團成員利用於對不特
    定人訛詐財物，以規避偵查機關偵查、遂行詐欺目的等節，
    應有所預見，則被告張育銘主觀上應有容認前揭犯罪事實發
    生之意思。從而，被告張育銘確有幫助真實姓名、年籍不詳
    之成年人利用其銀行帳戶資料實施詐欺取財犯行之不確定故
    意，甚為顯明。
  (五)另本案因被告張育銘不承認犯罪，是即無直接證據可認定被
    告張育銘係何時將上開銀行帳戶資料交付予詐騙集團成員使
    用。又詐騙集團成員係於98年9 月17日下午10時53分指示被
    害人林育慶匯款至上開銀行帳戶；又經檢視上開銀行帳戶之
    交易明細表，可見該帳戶於98年9 月12日有跨行提領一筆4,
    000 元款項（手續費為6 元）之紀錄，而該筆提款係被告張
    育銘本人至統一便利商店新格蘭門市操作一節，有自動櫃員
    機錄影畫面翻拍照片在卷可參（見偵二卷第76頁），亦為被
    告張育銘所自承（見本院卷第34頁反面、35頁）；再該帳戶
    於98年9 月16日有轉帳存入3,982 元，隨即跨行提領3,900
    元（手續費為6 元）等疑似為測試帳戶存、提款功能之紀錄
    ，而上開存、提款係被告張育銘本人操作一情，亦據被告張
    育銘自承（見本院卷第35頁），是應可推認被告張育銘於98
    年9 月16日以前，尚未將上開銀行帳戶之提款卡交給他人，
    是應足認被告張育銘提供上開銀行帳戶之提款卡、密碼交付
    予他人使用之時間為98年9 月16日至17日下午10時53分前某
    時，併予說明。
  (六)綜上所述，本案事證明確，被告張育銘所為上開犯行均已經
    證明，應予依法論科。
三、論罪科刑部分：
    按刑法上之幫助犯，係對於犯罪與正犯有共同之認識，而以
    幫助之意思，對於正犯資以助力，而未參與實施犯罪之行為
    者而言（最高法院75年度臺上字第1509號、84年度臺上字第
    5998號、88年度臺上字第1270號判決參照）。被告張育銘、
    楊桂明分別提供各自所有之銀行帳戶資料予他人為上開詐欺
    取財犯行使用，雖並未參與犯罪之構成要件行為，然其係以
    幫助他人犯罪之意思，實施詐欺取財構成要件以外之行為，
    應依刑法第30條第1 項論以幫助犯。是核被告張育銘、楊桂
    明所為上開行為，均係犯刑法第30條第1 項、第339 條第1
    項之幫助詐欺取財罪。被告張育銘以一幫助行為，使詐騙集
    團成員詐騙被害人林育慶、吳重翰，致該二人受有損害，惟
    其僅單純一個幫助行為，應僅論以單純一罪。又被告張育銘
    前有如事實欄編號一所示之前案紀錄，於96年12月11日有期
    徒刑易科罰金執行完畢，其於有期徒刑執行完畢以後，於5
    年內故意再犯本案有期徒刑以上之罪，為累犯，應依法加重
    其刑。又被告二人係幫助犯，情節較直接參與正犯詐欺行為
    為輕，爰依刑法第30條第2 項之規定，按正犯之刑減輕之，
    被告張育銘部分，並與前揭累犯加重事由先加重後減輕之。
    爰審酌被告張育銘、楊桂明本身雖未實際參與詐欺取財犯行
    ，但其提供他人郵局帳戶資料供不法犯罪集團使用，不僅造
    成執法機關不易查緝犯罪行為人，嚴重危害社會治安，助長
    社會犯罪風氣，更造成被害人求償上之困難，情節非輕，且
    考量被告張育銘前因提供金融機構帳戶資料予他人，經臺灣
    士林地方法院以96年度士簡字第558 號判處有期徒刑2 月，
    其竟於短時間內即再犯本案，顯見先前刑之執行並未能使被
    告張育銘心生警惕，又其犯後否認犯行，態度難謂良好，不
    宜輕縱，並念及被告楊桂明並無徒刑以上之犯罪前案紀錄，
    素行尚可，且其犯後坦承全部犯行，態度良好，且其尚未因
    交付帳戶資料而實際獲得利益等情，並慮及被害人遭詐騙之
    損失金額，與被告二人各自行為之輕重程度、生活狀況及其
    他一切情狀，分別量處被告張育銘、楊桂明如主文所示之刑
    ，並考量被告二人家庭經濟狀況，均諭知如主文所示之易科
    罰金之折算標準。
據上論斷，應依刑事訴訟法第299 條第1 項前段，刑法第30條第
第1 項前段、第2 項、第339 條第1 項、第47條第1 項、第41條
第1 項前段，刑法施行法第1 條之1 ，判決如主文。
本案經檢察官文家倩到庭執行職務
中    華    民    國    99    年    12    月     9    日
                  刑事第十八庭  審判長法  官  彭慶文
                                      法  官  林玉蕙
                                      法  官  陳思帆
上正本證明與原本無異。
如不服本判決應於收受送達後10日內向本院提出上訴書狀，並應
敘述具體理由；其未敘述上訴理由者，應於上訴期間屆滿後20日
內向本院補提理由書（均須按他造當事人之人數附繕本）「切勿
逕送上級法院」。告訴人或被害人如對於本判決不服者，應具備
理由請求檢察官上訴，其上訴期間之計算係以檢察官收受判決正
本之日期為準。
                                      書記官  林素霜
中    華    民    國    99    年    12    月     9    日
附錄本案論罪科刑所適用之法條：
中華民國刑法第339條
意圖為自己或第三人不法之所有，以詐術使人將本人或第三人之
物交付者，處5 年以下有期徒刑、拘役或科或併科1 千元以下罰
金。
以前項方法得財產上不法之利益或使第三人得之者，亦同。
前2 項之未遂犯罰之。
中華民國刑法施行法第1條之1
中華民國94年1 月7 日刑法修正施行後，刑法分則編所定罰金之
貨幣單位為新臺幣。
94年1 月7 日刑法修正時，刑法分則編未修正之條文定有罰金者
，自94年1 月7 日刑法修正施行後，就其所定數額提高為30倍。
但72年6 月26日至94年1 月7 日新增或修正之條文，就其所定數
額提高為3 倍。

司法院資訊處製作；財團法人民間司法改革基金會備份。
